臺灣花蓮地方法院刑事判決                            九十一年度易字第三五號
    公  訴  人  臺灣花蓮地方法院檢察署檢察官
    被      告  乙○○
右列被告因毀損案件，經檢察官提起公訴（九十年度偵字第二九三一號），本院判決
如左︰
    主  文
乙○○損壞他人之機車後輪擋泥板，足以生損害於他人，累犯，處罰金伍佰元，如易
服勞役，以佰元折算壹日。
    事  實
一、乙○○前曾於民國八十四年間因違反麻醉藥品管理條例案件，經本院於八十五年
    十二月十八日判處有期徒刑十月，八十六年一月十六日確定，八十六年八月十八
    日縮短刑期執行完畢，猶不知悔悟，於九十年九月二十日上午七時二十分許，在
    花蓮縣鳳林鎮○○路○段與成信街口，前因細故對甲○○萌生不滿，恰見甲○○
    騎乘車號ＨＣＶ－五０一號機車行經該處，竟基於損壞物品之故意，以其所駕駛
    之車牌號碼ＡＳ－二四０九號自用小客車，倒車撞擊上開機車，使該機車後輪擋
    泥板（其上有懸掛車牌）斷裂掉落，致令不堪使用，足生損害於甲○○。
二、案經甲○○訴由花蓮縣警察局鳳林分局報告臺灣花蓮地方法院檢察署檢察官偵查
    起訴。
    理  由
一、訊據被告乙○○矢口否認有右揭毀損犯行，辯稱：我與告訴人發生口角，我不可
    能用我車子後面保險桿撞告訴人的機車，我如果有撞告訴人的機車，為何告訴人
    的機車前面沒有損壞云云。經查，右揭事實，業據告訴人甲○○於警、偵訊及本
    院訊問中指訴綦詳，並有甲○○機車後輪擋泥板（其上有懸掛車牌）斷裂及修復
    照片附卷可稽，而證人即承辦警員李世鼎於偵訊中證稱：我有到現場看，現場未
    發現有何碎片，．．但被害人有拿擋泥板到派出所來等語。（見偵查卷第二十五
    頁）；再者，被告於警訊中提供其所有車輛九十年九月二十二日之送修估價單，
    尚難據以認定被告並無毀損告訴人前開機車後輪擋泥板之行為，且被告以倒車方
    式衝撞告訴人機車，致該機車後輪擋泥板斷裂掉落，已如前述，則告訴人機車前
    方縱未有毀損之情，亦不足據為有利被告之認定，被告前開所辯尚難採信。綜上
    所述，本件事證明確，被告犯行洵堪認定。
二、核被告乙○○所為，係犯刑法第三百五十四條之毀損罪。被告乙○○前曾於八十
    四年間因違反麻醉藥品管理條例案件，經本院於八十五年十二月十八日判處有期
    徒刑十月，八十六年一月十六日確定，八十六年八月十八日縮短刑期執行完畢，
    有臺灣花蓮地方法院檢察署刑案資料查註紀錄表、臺灣高等法院被告全國前案紀
    錄表在卷可稽，其於有期徒刑執行完畢後五年以內，再犯本件有期徒刑以上之罪
    ，為累犯，應依刑法第四十七條之規定，加重其刑。爰審酌被告素行不佳，因細
    故而損壞告訴人甲○○機車後輪擋泥板，其犯罪動機、手段、所生損害輕微、犯
    罪否認犯行，迄今未賠償被害人之損害等一切情狀，量處如主文所示之罰金刑，
    並諭知如易服勞役之折算標準。
三、本件為應科罰金之案件，被告經合法傳喚無正當理由不到庭，爰依刑事訴訟法第
    三百零六條之規定，不待其陳述逕行判決。
據上論斷，應依刑事訴訟法第二百九十九條第一項前段、第三百零六條，刑法第三百
五十四條、第四十七條、第四十一條第一項，罰金罰鍰提高標準條例第一條前段、第
二條，判決如主文。
本案經檢察官張立言到庭執行職務
中      華      民      國    九十一    年      五      月     十四     日
              臺灣花蓮地方法院刑事庭
                                  法  官  林  麗  玉
右正本證明與原本無異。
如對本判決不服，應於送達後十日內，向本院提出上訴狀。（應抄附繕本）告訴人或
被害人如對於本判決不服者，應具備理由請求檢察官上訴，其上訴期間之計算係以檢
察官收受判決正本之日期為準。
                                  法院書記官
中      華      民      國    九十一    年      五      月     十七     日
附錄本判決論罪之法律條文：
刑法第三百五十四條：
毀棄、損壞前二條以外之他人之物或致令不堪用，足以生損害於公眾或他人者，處二
年以下有期徒刑、拘役或五百元以下罰金。
